【裁判字號】    92,訴,2337
【裁判日期】    920730
【裁判案由】    國家賠償
【裁判全文】
臺北高等行政法院裁定                            九十二年度訴字第二三三七號
    原      告  甲○○
    被      告  行政院勞工委員會
    代  表  人  陳  菊（主任委員）住同右
右當事人間因國家賠償事件，原告提起行政訴訟，本院裁定如左：
    主  文
原告之訴駁回。
訴訟費用由原告負擔。
    理  由
一、按「公法上之爭議，除法律別有規定外，得依行政訴訟法提起行政訴訟。」「訴
    訟事件不屬行政法院之權限者，行政法院應以裁定駁回之。」分別為行政訴訟法
    第二條、第一百零七條第一項第一款所明文規定。又國家賠償法所規定損害賠償
    之訴，除依該法規定外，適用民事訴訟法之規定，國家賠償法第十二條定有明文
    。是依國家賠償法對國家賠償所生公法上爭議，應循民事訴訟程序救濟。
二、緣原告以被告代表人於九十年十月間在立法院發表有關外勞薪資含膳宿為雇主一
    年可省約百億支出之談話，認被告代表人所宣稱之外勞月薪含膳宿涉及抄襲其所
    提出之民間工業役內涵中之食住一詞及其精算結構，侵害其著作權，於九十二年
    一月七日向被告請求國家賠償新台幣（下同）一百億元整，嗣被告於九十二年二
    月七日以勞法字第○九二○○○六八三七號拒絕賠償理由書為拒絕賠償之決定，
    原告不服，遂向本院提起行政訴訟。
三、原告起訴意旨略以：原告設計民間工業役之制度，原為替代役制度，以吸收每年
    約剩餘即齡役男五萬餘人，而民間工業役亦可解決外勞過多所造成的社會問題，
    ，而所要服務處所即為工廠、公司行號等，亦可就此提升國內就業率，而月薪相
    互制衡，以保我國在國際市場佔有一席之地，而我國替代役及現今世界所有國家
    替代役都沒有開放給民間企業申請的制度、法規及先例，然被告代表人涉嫌抄襲
    原告工業役之制度，開放剩餘役男給民間企業工廠、公司、行號等申請，為此請
    求國家賠償等等。經查，依原告主張之事實係請求國家賠償事件（起訴狀結論參
    照），依首揭規定及說明，自應循民事訴訟程序向普通法院訴請裁判，本院無審
    判權。因此，原告向本院提起行政訴訟，請求被告賠償一百億元（訴訟標的金額
    欄記載參照），難謂合法，應予駁回。原告之訴既不合法，其實體上之主張，即
    無庸審究，併此敘明。
四、依行政訴訟法第一百零七條第一項第一款、第一百零四條，民事訴訟法第九十五
    條、第七十八條，裁定如主文。
中      華      民      國    九十二    年      七      月     三十     日
                        臺 北 高 等 行 政 法 院   第 三 庭
                                           審 判 長 法  官  姜素娥
                                                    法  官  林文舟
                                                    法  官  陳國成
右為正本係照原本作成。
如不服本裁定，應於送達後十日內向本院提出抗告狀（須按他造人數附繕本）。
中      華      民      國    九十二    年      八      月      一      日
                                                    書記官  王英傑


司法院資訊處製作；財團法人民間司法改革基金會備份。
